# 连续编制合并报表

提问人：wangfan1 时间：2018-06-27 10:14:47
陈版主，有两个关于连续编制合并报表的事情一直搞不清楚， 1 、合并资产负债表期初数字是用上期合并报表数字，还是用个别报表期初相加 在做调整？ 2 、权益变动表中年初数字能否用上年合并报表中期末数据，本期调整抵消分录只做本期影响的事项的金额，还是非得按个别报表期初相加，再把前期影响权益的事情重述一遍同时调整本期影响事项金额？

回答人：chenyiwei
你问的问题都是编制合并报表过程中的具体操作方法问题，这个问题看个人习惯。但一般理解，如果没有对合并报表的年初数进行调整或更正的情况，则可以直接引用上年合并报表的合并结果作为本期的期初数，不重新进行年初报表合并，也是完全可以的。如果要调整年初数，则可以根据调整的工作量和复杂程度考虑是否重新合并年初数。